臺灣臺中地方法院民事裁定            
                                    111年度司繼字第166號
聲  請  人  郭施杉  



受  選任人  周永康地政士

上列聲請人聲請為被繼承人賴罔選任遺產管理人事件，本院裁
定如下：
    主      文
選任周永康地政士為被繼承人甲○之遺產管理人。
准對被繼承人甲○之大陸地區以外繼承人為承認繼承之公示催告
。
被繼承人甲○之大陸地區以外繼承人，應自前項公示催告最後揭
示於法院公告處、資訊網路及其他適當處所之日起，壹年內承認
繼承，上述期限屆滿，無繼承人承認繼承時，被繼承人甲○之遺
產，於清償債權並交付遺贈物後，如有賸餘即歸屬國庫。
聲請程序費用由被繼承人甲○之遺產負擔。
    理      由
一、按繼承開始時，繼承人之有無不明，而無親屬會議或親屬會
    議未於一個月內選定遺產管理人者，利害關係人或檢察官得
    聲請法院選任遺產管理人，並由法院依公示催告程序，定六
    個月以上之期限，公告繼承人，命其於期限內承認繼承，民
    法第1177條、第1178條規定甚明。次按，先順序繼承人均拋
    棄其繼承時，由次順序之繼承人繼承。其次順序繼承人有無
    不明或第四順序之繼承人均拋棄其繼承權者，準用關於無人
    承認繼承之規定，民法第1176條第6項定有明文。
二、本件聲請意旨略以：被繼承人甲○（女，民國00年00月0日生
    、身分證統一編號：Z000000000號、生前最後住所：臺中縣
    ○○鎮○○路00號）於98年3月26日死亡，無婚姻無子嗣，且經
    確認被繼承人之胞妹黃廖𨚫自初設戶籍至今均未有終止收養
    之戶籍登載，故無繼承權。現因辦理繼承父親賴蒼松（67年
    10月16日死亡）公同共有繼承登記之需，被繼承人是否仍有
    應繼承之人不明，且繼承人各房不認識及並未於被繼承人死
    亡一個月內選定遺產管理人，致聲請人對上開遺產無法行使
    再轉繼承登記，為確保聲請人之權利，爰依民法第1178條第
    2項規定，請求選任國有財產署中區分署為被繼承人之遺產
    管理人，以利續辦理公同共有繼承登記等語。
三、經查，聲請人上開主張之事實，業據其提出被繼承人甲○之
    除戶戶籍謄本、繼承系統表、賴蒼松之財政部中區國稅局遺
    產稅逾核課期間證明書、賴氏𨚫與賴氏足之養子除戶戶籍謄
    本、黃廖𨚫之戶籍謄本、詹賴足之除戶戶籍謄本、臺中○○○○
    ○○○○○111年1月6日中市南屯戶字第1100008239號及00000000
    00號函影本為證，堪信為真實。從而，聲請人聲請選任被繼
    承人甲○之遺產管理人，揆諸前揭規定，為有理由，應予准
    許。嗣經本院函詢社團法人台中市地政士公會，該公會來函
    推薦由周永康地政士擔任本件遺產管理人，此有該公會函附
    卷可稽。茲審酌周永康為執業地政士，具有專業知識及能力
    ，且與被繼承人甲○所遺遺產間無利害關係，若由其擔任本
    件之遺產管理人，應能秉持其專業倫理擔當此具公益性質之
    職務，並順利達成管理保存及清算遺產之任務。執此，本院
    認為由周永康地政士擔任被繼承人甲○之遺產管理人，應屬
    妥適，爰選任之。又因聲請法院選任遺產管理人屬非訟事件
    ，審判範圍本不受當事人請求之範圍所拘束，即具有聲明之
    非拘束性及法院之自由裁量，本院自得依職權裁量選任適當
    之人擔任遺產管理人，併予敘明。
四、依家事事件法第127條第4項規定，裁定如主文。
中　　華　　民　　國　　111 　年　　5 　　月　　16　　日
                  家事法庭  司法事務官　張吉祥
以上正本係照原本作成。
如不服本件裁定，得於裁定書送達之翌日起10日內，以書狀敘述
理由，向本庭提起抗告，並應繳納抗告費新台幣1000元。  
中　　華　　民　　國　　111 　年　　5 　　月　　16　　日
                                書記官　林雅慧